【裁判字號】    98,訴,2331
【裁判日期】    990827
【裁判案由】    返還投資金等
【裁判全文】
臺灣板橋地方法院民事判決              98年度訴字第2331號
原      告  戊○○
訴訟代理人  翁國彥律師
被      告  甲○○
            丁○○
上  1   人
訴訟代理人  乙○○
上2人共同
訴訟代理人  巨克安律師
上列當事人間請求返還投資金等事件，經本院於民國99年7 月27
日言詞辯論終結，判決如下：
    主  文
被告丁○○應給付原告新台幣壹拾肆萬肆仟元及自民國九十八年
六月十七日起至清償日止，按年息百分之五計算之利息。
原告其餘之訴駁回。
訴訟費用由被告丁○○負擔五分之一，餘由原告負擔。
本判決第一項得假執行；但被告丁○○如以新台幣壹拾肆萬肆仟
元為原告預供擔保後，得免為假執行。
原告其餘假執行之聲請駁回。
    事實及理由
一、原告主張：
（一）緣原告與被告二人之女兒謝芝孟為多年同學，被告甲○○
      曾於臺北市○○路○ 段99號2 樓與他人合夥經營小太陽兒
      童托育中心，惟因不堪長年虧損而決定出售頂讓，乃建議
      具備教育專業能力之原告與其女兒謝芝孟共同承接經營權
      繼續營業。嗣被告甲○○告知經核算買回股分、教學設備
      裝潢、各項營運支出等項目後，原告之出資金額比例應為
      新臺幣（下同）60萬元，原告於民國96年4 月24日委託父
      親將該筆投資金額匯入被告甲○○銀行帳戶。詎被告甲○○自收受原告交付投資價金後，即一再避不見面，至97年
      12月間，原告方知小太陽兒童托育中心已結束營業，被告
      甲○○根本未買回經營權，亦從未實際經營管理，即擅自
      將該投資價金據為己用。又被告丁○○於97年2 月出面籌
      措70萬元借予謝芝孟，原告則以勞力出資，由謝芝孟與原
      告共同頂下種籽學園短期文理補習班之經營權，嗣原告因
      不堪長期虧損，決定退出合夥關係，雙方共同協商後，決
      議對現有合夥財產約31萬元，原告退夥後可取回144,000
      元之股分，被告丁○○並表示願意協助支付，然其竟未履
      行該協議書約定，雖經原告一再催討，仍舊置之不理。
（二）被告甲○○應返還原告60萬元投資金：
  １、查小太陽兒童托育中心於96年4 月底結束營業後，相關教
      學設備即遭房東清空，並於同年5 月將原址出租予訴外人
      蔡聰達開設補習班。而被告甲○○卻於96年4 月間對原告
      誆稱可協助向原合夥人買回股份、先由其經營俟原告畢業
      後再移轉經營權，顯屬詐欺不實。又被告收受原告交付之
      投資價金後，並未履行買回托育中心經營權之義務，甚至
      逕行結束營業，嗣後亦未返還該筆投資價金，顯見被告甲○○自始即無延續經營托育中心之意圖，而是透過詐欺手
      法使原告陷於錯誤、交付投資價金，進而將之據為己用，
      自已構成詐欺行為。故被告甲○○以不法手段故意侵害原
      告之財產權利，同時構成無法律上之原因受有利益，應依
      據民法第179條、第184條規定，負擔返還60萬元投資價金
      之責任。
  ２、次查，被告甲○○提出之經營權讓渡書中，僅有出賣人即
      其單方簽章，既未經買受人包括原告及訴外人謝芝孟、丙○○等簽署，即無從證明該托育中心經營權之買賣契約已
      成立，亦無法證明原告已合法獲得經營權，遑論被告甲○○實際上根本未將該讓渡書交付原告收迄。而被告甲○○
      泛稱已將原告交付投資金用於購得托育中心之經營權，惟
      迄今仍無法具體說明其究竟如何利用該筆資金向其他合夥
      人買回托育中心經營權，或收受投資金後交付予告訴人何
      項對待給付之內容，可證被告甲○○確係以詐欺手段取得
      投資款項。又被告甲○○原本既為小太陽兒童托育中心之
      登記負責人，依規定在經營權發生移轉時，即須由原負責
      人提出變更許可申請，並會同新負責人共同向主管機關辦
      理登記，絕無片面製作經營權讓渡書後、再委由原告單獨
      申請變更登記之理，否則主管機關將無從確認有無經營權
      移轉或人頭冒充之情事，並有礙兒童福利機構之行政管理
      。況本案經原告電詢臺北市政府社會局後，始知被告甲○○結束小太陽兒童托育中心之營業後，未妥善處理申請停
      業或經營權移轉等事宜，方導致主管機關前往營業現址查
      察時，發現已無營業之事實，乃依法撤銷立案登記，顯然
      並非因原告未辦理經營權移轉登記所致，且原告當時並非
      托育中心之登記負責人，更無權單獨申請辦理。
  ３、再查，被告甲○○既主張已將原告交付60萬元投入第二階
      段經營補習班之出資，即應對此負舉證責任。而參照被告
      甲○○提出補習班自97年3 月至同年12月底之帳目，扣除
      學生繳交學費收入後，僅有投入資金為謝芝孟97年3 月之
      40萬元及同年7 月之30萬元，被告甲○○在說明欄中明確
      承認原告在第二階段並未投入任何資金，顯見種籽學園短
      期文理補習班經營權之頂讓金、房屋押金及租金等支出，
      均是依賴謝芝孟籌措之70萬元原始資本，自始即不包含原
      告60萬元資金。又被告丁○○在退夥協議書中同意「有關
      60萬元資金，由戊○○父親向謝芝孟母親朱素珍女士尋求
      解釋」等語，可知原告交付被告甲○○之60萬元投資金，
      與嗣後成立之補習班並無任何關係。故該筆資金顯然並未
      成為補習班之營運資本，實係遭到被告甲○○任意侵占並
      挪為己用，被告甲○○自不得因原告已取回144,000 元之
      股分，而不得再請求其返還投資金。
（三）經查，原告退出小太陽短期文理補習班合夥關係時，雙方
      約定原告退夥後可取回144,000元之股分，被告丁○○並
      表示願意協助支付，每月匯款14,400元至原告之指定帳戶
      內，分十期合計144,000元之退夥股分價金。詎自98年1月
      起，被告即未按月將股分款項匯入指定帳戶內，至98年10
      月15日為止，被告丁○○應給付原告之債務已全數到期，
      自應負全數返還責任。而原告退夥時，雙方係按被證3之
      帳目進行清算，依據剩餘合夥財產約31萬元再按6:7之比
      例計算原告得取回之出資股分，原告既依合夥財產之剩餘
      狀況進行清算後得出，自應涵蓋該月份所有尚未支付之費
      用，否則即應另行載明於協議書中。本案合夥人既已清算
      至97年12月底之合夥財產，被告丁○○亦同意以被證3之
      帳目作為結算合夥財產之基礎，自不反指尚有未及計算之
      費用要求原告負擔。至於除濕機、吸塵器等設備，本係原
      告自行出資購買，並非補習班之合夥財產，純係原告借予
      補習班師生無償使用，原告自有權於退夥時自行搬離。
（四）末查，證人丙○○證稱「被告甲○○於96年4月間告知其
      等關於小太陽托育中心經營者有意出售之事，若欲購買經
      營權並交付60萬元後，被告可協助代為轉交予另二位經營
      者，以取得托育中心之經營權；另被告僅交付經營權讓渡
      書及托育中心執照，並未交付其他經營文件或印鑑」等語
      。按證人上開證述內容，足證被告甲○○辯稱擁有托育中
      心所有經營權、已善盡出賣人義務云云，顯屬無稽。又對
      照臺北市社會局檢附之托育中心負責人變更時之應備文件
      內容，原告等僅取得經營權讓渡書及執照，實際上根本無
      法合法辦理變更登記，以正式取得經營權。故被告甲○○
      應係利用原告等人初入社會，騙稱得以協助購得托育中心
      執照，卻任由實際經營者逕行停業、執照遭主管機關撤銷
      ，顯然係行使詐術、使原告陷於錯誤而不慎交付財物，自
      已構成侵害原告財產權益之侵權行為。
（五）聲明：1.被告甲○○應給付原告60萬元，及自起訴狀繕本
      送達之翌日起至清償日止，按年息5%計算之利息；2.被告
      丁○○應給付原告144,000 元，及自起訴狀繕本送達之翌
      日起至清償日止，按年息5%計算之利息；3.原告願供擔保
      請准宣告假執行。
二、被告則以下開情詞置辯：
（一）查被告甲○○對收受原告所給付60萬元作為承受營運小太
      陽兒童托育中心之價金等事實固予自承，然被告甲○○當
      時確係小太陽兒童托育中心之設立負責人，已依雙方約定
      將該托育中心之經營管理權讓渡予原告及謝芝孟等人，僅
      因原告等合夥人對於托育中心每月所應付8 萬元費用過高
      ，而不欲在原址繼續承租營運，以致租期屆至遭房東搬空
      所有設備而另租予他人。至於原告及謝芝孟何以未儘速遷
      址將設備搬空，且該托育中心執照迄今因無法覓得新營業
      地點而未做讓渡登記，則屬原告及謝芝孟單方之責任，彼
      等受領遲延或因當時尚未畢業就學中，直至結束實習而無
      暇兼顧管理經營，此有97年1 月16日會議記錄可稽。又該
      會議記錄中顯示彼等決議儘速共同尋找合適教室，並確定
      創業資本額為150 萬元，原告先前花費60萬元，需再湊足
      90萬元，嗣丙○○退出合夥後，故雙方協議總合夥金減為
      130 萬元，由被告丁○○籌措70萬元資金借予謝芝孟，共
      同承受種籽學園短期文理補習班之經營權，並更名為小太
      陽短期文理補習班，由原告與謝芝孟開始合夥經營，足見
      原告於合夥第一階段所給付之60萬元已經雙方協議當作第
      二階段部分出資，時至98年1 月5 日原告退出合夥關係，
      經雙方同意以6：7之比例拆夥，原告可取回144,000 元之
      股份，雙方既已於合夥剩餘財產之分配達成協議，原告自
      不得向被告甲○○再重複主張。是被告甲○○並無返還讓
      渡金之義務。
（二）經查，被告丁○○確曾與原告及其父親於97年12月21日達
      成協議，同意自98年1 月起，每月10日至15日間匯款14,4
      00元至原告父親帳戶內，共計10個月，合計144,000 元，
      被告丁○○本應依協議履行債務。然因原告於98年1 月5
      日退出前，未經許可即擅自將價值數萬元之補習班內除濕
      機等多台設備搬離取走，且原告退出前尚有應負擔而未及
      計算之費用共計26,610元，迄今原告仍未辦共同設立人之
      退出及班主任之離職交接，經被告多次催促，原告都置之
      不理。故於雙方尚未再進行結算前，被告丁○○拒絕履行
      債務，且被告丁○○至多僅應給付117,390 元。
（三）則查，依證人丙○○證言可知原告、謝芝孟及丙○○等人
      因畢業要實習，且原址每月房租6 萬元過高，設備又不符
      合彼等教學所需，乃決定不欲在原址繼續經營並放棄舊有
      設備，為此被告甲○○尚多次提醒買受人應迅速另覓適當
      地點經營，並辦妥負責人及營業所變更登記以免證照逾期
      失效。至於小太陽兒童托育中心營業許可遭註銷而致無法
      辦理變更登記，應屬可歸責於原告及謝芝孟受領遲延之事
      由所致，被告甲○○並無拒絕協同辦理變更登記之行為，
      自非得以原告及謝芝孟單方面未曾向被告甲○○要求履行
      協同辦理變更登記，而認被告甲○○有何債務不履行或侵
      權行為之事由存在。
（四）聲明：1.原告之訴及其假執行之聲請均駁回；2.如受不利
      判決，被告願供擔保請准宣告免為假執行。
三、原告主張其與訴外人即被告2人之女謝芝孟為多年同學，被
    告甲○○曾與他人合夥經營小太陽兒童托育中心，惟因不堪
    長年虧損而決定出售頂讓，乃建議原告與其女兒謝芝孟共同
    承接經營權繼續營業，嗣被告甲○○告知經核算買回股分、
    教學設備裝潢、各項營運支出等項目後，原告之出資金額比
    例應為60萬元，原告於96年4月24日委託父親將該筆投資金
    額匯入被告甲○○銀行帳戶，詎被告甲○○自收受原告交付
    投資價金後，即一再避不見面，至97年12月間，原告方知小
    太陽兒童托育中心已結束營業，被告甲○○根本未買回經營
    權，亦從未實際經營管理，即擅自將該投資價金據為己用，
    又被告丁○○於97年2月出面籌措70萬元借予謝芝孟，原告
    則以勞力出資，由謝芝孟與原告共同頂下種籽學園短期文理
    補習班之經營權，嗣原告因不堪長期虧損，決定退出合夥關
    係，雙方共同協商後，決議對現有合夥財產約31萬元，原告
    退夥後可取回144,000元之股分，被告丁○○並表示願意協
    助支付，然其竟未履行該協議書約定，雖經原告一再催討，
    仍舊置之不理，是被告甲○○自始即無延續經營托育中心之
    意圖，而是透過詐欺手法使原告陷於錯誤、交付投資價金，
    進而將之據為己用，自已構成詐欺行為，故被告甲○○以不
    法手段故意侵害原告之財產權利，同時構成無法律上之原因
    受有利益，應依據民法第179條、第184條規定，負擔返還
    60萬元投資價金之責任，而被告丁○○本應依協議履行債務
    ，惟被告丁○○自98年1月起，即未按月將股分款項匯入指
    定帳戶內，至98 年10月15日為止，被告丁○○應給付原告
    之債務已全數到期，自應負全數返還責任等語，而被告甲○○對有收受原告所給付60萬元，及被告丁○○對確有簽具上
    開協議書等情，固各不爭執，惟則另以前開情詞置辯，是本
    件所應審究者，為原告請求被告甲○○應返還60萬元之投資
    金，及被告丁○○應依協議書約定給付原告144,000元有無
    理由之問題，茲分別敘述如下。
四、查原告固主張小太陽兒童托育中心於96年4月底結束營業後
    ，相關教學設備即遭房東清空，並於同年5月將原址出租予
    訴外人蔡聰達開設補習班，而被告甲○○卻於96年4月間對
    原告誆稱可協助向原合夥人買回股份、先由其經營俟原告畢
    業後再移轉經營權，顯屬詐欺不實等語，惟查：
（一）被告甲○○於96年4月之時確係小太陽兒童托育中心之設
      立負責人，有臺北市兒童福利機構設立許可證書影本1件
      在卷可稽，而經本院函詢小太陽兒童托育中心所在現為許
      聰達文理補習班之負責人許聰達之結果，亦函覆略以96年
      4月間，因小太陽經營困難，由負責小太陽之方李素慎女
      士處知悉小太陽即將結束營業，故於96年5月9日方李素慎
      女士與房東結束房屋租賃關係，伊即與房東簽訂新租賃契
      約，於裝修期間，被告甲○○即到2樓告知小太陽為其所
      設立，但伊告知此為被告甲○○與方李素慎女士之問題，
      又隔一段時間，原告到2樓訝異她投資的小太陽兒童托育
      中心已被社會局撤照，伊一直認為小太陽為李主任所開設
      等情，有99年2月1日、同年3月12日之陳報狀2份在卷可參
      ，是被告甲○○於蔡聰達文理補習班於小太陽兒童托育中
      心原址設立之時，既曾前往表示異議，並說明小太陽為其
      所設立等語，是被告甲○○辯稱其於96年4月之時確係小
      太陽兒童托育中心之設立負責人，尚非不可採信。
（二）再參以證人即原擬與原告及謝芝孟共同經營托育中心之丙○○於本院審理時亦到庭證稱：「（問：請問證人你是否
      有與戊○○及謝芝孟等共三人於96年4月間向被告甲○○
      購買「小太陽兒童扥育中心」之經營權？請將買賣之經過
      及雙方當事人履約之情形詳述之）有。那時約大四快畢業
      ，我們有打算要經營特殊兒童的課後安親，後來知道甲○○有扥育中心經營權，經營者有意要轉讓，當時好像也有
      其他的買者，我們有到當時扥育中心看過，我們三個人參
      觀後，就決定要購買小太陽兒童扥育中心，甲○○告訴我
      們要60萬元給原來的經營者，然後我們三人討論後，因為
      我跟謝芝孟當時無法出資，所以就請戊○○跟他爸爸借60
      萬來出資，其餘款項再由我跟謝芝孟籌足，總金額約略為
      150萬元。後來付出60萬元就有拿到扥育中心的營業執照
      ，後來因畢業要實習，而且每月房租6萬元過高，設備又
      不符合我們教學所需，所以我們另外再找房子，後來97年
      1月我就退出合夥；（問：請問證人戊○○所給付予甲○○之60萬元是否屬於其個人支出抑或代表你們合夥團體先
      行支出之部分價金？）是幫我們3個人先出60萬元；（問
      ：請問證人對於購買「小太陽兒童扥育中心」你們三人的
      出資比例是如何約定的？）我和戊○○各百分之30，謝芝
      孟百分之40，戊○○出資60萬元，所以總出資為150萬元
      ；（問：依照上開比例出資總額為何為150萬元？）因為
      還有其他雜項支出，所以應該不只150萬元；（問：請問
      證人你們三人於購買「小太陽兒童扥育中心」後是否向出
      賣人表示不欲承租原址繼續經營，並表示放棄舊有之教學
      設備？其原因為何？請詳述之）有，回答如前；（問：請
      問證人你們三人於購買「小太陽兒童扥育中心」經營權後
      為何遲未辦理過戶以致該經營許可權遭主管機關註銷？是
      否係屬可歸責於你們買受人之事由抑或出賣人甲○○遲延
      履約之事由所造成？）我們後來有積極的找房子，但是要
      符合需求不容易，且當時我們在實習中沒有辦法全力去找
      到。經營許可權遭註銷應該是因為我們沒有找到房子；（
      問：請問證人出賣人甲○○是否有於你們表示不欲在原址
      繼續經營並放棄舊有之教學設備後，多次提醒買受人應迅
      速另覓適當地點經營，以免證照逾期失效？）有；（問：
      提示經營權讓渡書及被證二，請問證人有關自己姓名部分
      是否是你自己親簽？）是的。被證二是我所紀錄的，經營
      權讓渡書是我打算合夥的時候曾經看過，詳細日期我忘記
      了；（問：請問證人為何後來會退夥？）因為家人反對；
      （問：請問證人你在退夥時3人就之前扥育中心之籌備所
      支出及收取之資金等有無進行結算？）沒有；（其他2位
      合夥人有無表示意見？）我是跟謝芝孟講的，我不知道他
      們有何表示；（問：請問證人有無提供任何的資金？）沒
      有；（問：有無其他勞務支出？）找房子及開會討論；（
      問：請問證人在何時退夥？）最後一次開完會沒多久，約
      97年1月底；（問：你知道其餘2位合夥人後續處理本件合
      夥之情形為何？）證人不知道，但是後來在97年3月底有
      一起去考證照，有聽謝芝孟說已經開張了；（原告訴訟代
      理人問：證人剛剛所說甲○○所告知之經營權究竟是他或
      是其他人所有？）他說原來的經營者有3個，他是其中之
      一，後來他比較沒有參與經營了，實際經營者為另一人；
      （原告訴訟代理人問：甲○○所稱需要的60萬元是要給他
      本人還是要給實際經營者？）給其他2位經營者；（原告
      訴訟代理人問：剛剛提示之2份書證，甲○○是交付給誰
      ？並由誰保管？）在謝芝孟那裡；（原告訴訟代理人問：
      何時交付給謝芝孟？）交付當時我不在現場，我是後來看
      到經營權讓渡書及執照；（原告訴訟代理人：請問證人是
      否有同時收到扥育中心的經營文件或印鑑？）沒有；（原
      告訴訟代理人問：請問證人後來再找房子及放棄舊設備係
      你個人或3人共同決定並行動？）都是3人共同決定，然後
      分別去網路找房子再討論；（原告訴訟代理人問：你們3
      人實際去看過幾間房子？）在決定另找房子之後我就退出
      ，所以沒有3人共同去看過房子；（原告訴訟代理人問：
      請求提示證人所具狀之過程陳述書狀，請問證人該書狀是
      否是你的意見？）是的，因為現在網路很發達，我們就先
      從網路找房子，所以我才陳述共同找房子；（原告訴訟代
      理人問：證人是否認為取得執照即取得扥育中心之經營權
      ？）當時如此認為，覺得花那60萬元，就是要買那張執照
      ；（原告訴訟代理人問：你現在是否還如此認為？）還是
      ；（原告訴訟代理人問：當時甲○○是否告知會協助以辦
      理遷移的方式保留執照？）有，因為當時還沒有找到新地
      點，所以他有表示看能不能夠先以遷移的方式保留執照；
      （原告訴訟代理人問：後來聽謝芝孟說開張是以何名義為
      之？）我當下沒有問，他也沒有講。我後來知道是文理補
      習班；（原告訴訟代理人問：請問證人在退夥之前見過原
      告幾次面？）至少有5次，詳細次數我不會去算」等情明
      確，核與原告、謝芝孟及證人丙○○於97年1月16日開會
      所書具之會議紀錄大致相符，有上述會議紀錄影本1份在
      卷可稽，足見被告甲○○前開所辯原告及謝芝孟係因無法
      覓得新營業地點而未做讓渡登記，且因彼等當時尚未畢業
      就學中，直至結束實習而無暇兼顧管理經營，堪以採信。
（三）則按「當事人主張有利於己之事實者，就其事實有舉證之
      責任，但法律別有規定或依其情形顯失公平者，不在此限
      」，民事訴訟法第277條定有明文。故主張法律關係存在
      之當事人，須就該法律關係發生所須具備之特別要件，負
      舉證責任，不得僅以其所主張之某一法律關係不成立，即
      可推論其他法律關係成立之事實，仍應就其所主張之其他
      法律關係之要件事實負舉證之責，自不待言。本件原告所
      主張依據侵權行為損害賠償及請求返還不當得利之法律關
      係請求被告甲○○賠償或返還不當得利，惟並未就其所主
      張之上述有利於己之事實舉證證明，其此部分主張自非可
      採，則其主張依據前述法律關係請求被告甲○○給付，自
      亦非可許。此外，原告復未提出其他確切證據以實其說，
      自難認業已盡舉證之責，揆諸前揭判例意旨，即令被告就
      其抗辯事實亦不能舉證，或其所舉證據尚有疵累，仍應駁
      回原告之請求。
五、次查，原告主張其退出小太陽短期文理補習班合夥關係時，
    雙方約定原告退夥後可取回144,000元之股分，被告丁○○
    並表示願意協助支付，每月匯款14,400元至原告之指定帳戶
    內，分十期合計144,000元之退夥股分價金，詎自98年1月起
    ，被告即未按月將股分款項匯入指定帳戶內，至98年10月15
    日為止，被告丁○○應給付原告之債務已全數到期，自應負
    全數返還責任等語，業據提出協議書影本1份為證，被告丁○○對上開協議書之簽具及內容固均不爭執，惟另辯以：原
    告於98年1月5日退出前，未經許可即擅自將價值數萬元之補
    習班內除濕機等多台設備搬離取走，且原告退出前尚有應負
    擔而未及計算之費用共計26,610元，迄今原告仍未辦共同設
    立人之退出及班主任之離職交接，經被告多次催促，原告都
    置之不理，故於雙方尚未再進行結算前，被告丁○○拒絕履
    行債務，且被告丁○○至多僅應給付117,390元等語，惟查
    ，被告丁○○就前開所辯有關原告自行搬走補習班之設備物
    品及尚有部分費用未付等情，並未舉證以實其說，所辯尚不
    可採信，是原告本於協議書之約定，請求被告丁○○應給付
    原告144,000元及法定遲延利息，即屬有據，應予准許。
六、綜上所述，原告依協議書之約定，請求被告丁○○應給付原
    告144,000元，及自支付命令送達之翌日即98年6月17日起至
    清償日止，按年息5%計算之利息，為有理由，應予准許。再
    原告依據侵權行為損害賠償及請求返還不當得利之法律關係
    ，請求被告甲○○賠償或返還不當得利600,000元及自起訴
    狀繕本送達之翌日起至清償日止，按年息5%計算之利息，尚
    無理由，應予駁回。
七、兩造均陳明願供擔保，請求宣告假執行及免為假執行，經核
    原告勝訴部分，因所命給付金額未逾50萬元，爰依職權宣告
    假執行，並酌定相當之擔保金額，為被告得供擔保免為假執
    行之宣告。至原告敗訴部分，其假執行之聲請已失所附麗，
    爰併予駁回之。
八、本件判決事證基礎已臻明確，兩造其餘主張、陳述及所提證
    據，暨攻擊、防禦方法，經本院審酌後，認與判決結果已無
    影響，爰不再一一論述，併予敘明。
九、訴訟費用之依據：民事訴訟法第79條。
中    華    民    國    99    年    8     月    27    日
                  民事第三庭    法  官  邱靜琪
以上正本係照原本作成
如對本判決上訴，須於判決送達後20日內向本院提出上訴狀。如
委任律師提起上訴者，應一併繳納上訴審裁判費。
中    華    民    國    99    年    8     月    27    日
                                書記官  鄭美莉

司法院資訊處製作；財團法人民間司法改革基金會備份。
